# 求助陈版主关于前期差错的判定

提问人：cloud1011 时间：2019-03-25 19:22:20
事项描述：
2015 年，A公司与B公司共同成立 C 公司，其中A 公司持股55%，B公司持股 45%，在 2017 年大股东 A 公司单方面向 C 增资 17 亿，C 公司将 5 亿计入股本， 12 亿计入资本溢价，B公司的持股比例由 45%稀释至7%，B 公司在 2017 年合并报表上确认了 8000 万的资本溢价。（此次增资无任何股东和董事会决议，并未做工商变更，以 C 公司的审计报告为基础进行调整）。
在 2018 年 12 月，C 公司又将 12 亿资本溢价转增资本，此次转增的资本全部计入 A 公司名下，与 B 公司无关，转增后B 公司持股比例稀释至3%，在 B公司层面，视同 0 对价处置了 4%的股权，需确认投资损失。
经过沟通后了解到，A 公司在 2017 年的增资款 17 亿，应全部计入注册资本，并不存在溢价款，只是当时没有股东决议，C 公司财务人员按照自己的理解随意入账错误，导致 2017 年 C 公司存在 12 亿的资本溢价，C 公司 2017 年年报是当地小所审计，未勤勉尽责，直接按照账面数据出具的审计报告，间接导致 B 公司错误的确认了 8000 万的资本公积。
此次沟通后，C 公司同意补充增资相关的股东决议和投资协议，B 公司作为前期重大会计差错，冲减 2017 年底的资本公积。现在对于C 公司股东决议的签订时间提出疑问，是不是只有 C 公司增资股东决议签订在 2017 年度，或者 2018 年初（ 2017 年年报报出之前），B 公司才可以作为前期重大会计差错进行调整。如果 C 公司增资股东决议签订在 2018 年度下半年或者 2019 年，是不可以作为 B 公司前期调整的理由？
盼望版主解答 ~

回答人：chenyiwei
关键是：C 公司 2017 年内对接受 A 增资的处理，就当时可获得的信息而言，有无充分的证据予以支持。由于实收资本概念的法定性，如果没有落款日期在 2017 年 12 月 31 日或之前的C 公司董事会、股东会决议和股东协议作为依据，应认定为前期差错， 2017 年末 C 对于收到的A 出资款应暂挂其他应付款，即不认可其为股东出资。
另外，我们不赞同采用倒签决议日期的方式，为 2017 年末的账务处理人为制造一个依据。